【裁判字號】    95,易,632
【裁判日期】    951127
【裁判案由】    竊盜
【裁判全文】
臺灣屏東地方法院刑事判決               95年度易字第632號
公  訴  人  臺灣屏東地方法院檢察署檢察官
被      告  甲○○
上列被告因竊盜案件，經檢察官提起公訴（95年度偵字第5686號）
，被告於準備程序中先就被訴事實為有罪之陳述，本院合議庭裁
定改依簡式審判程序審理，判決如下：
    主  文
甲○○無故侵入他人住宅，累犯，處罰金新臺幣伍仟元，如易服
勞役，以新臺幣壹仟元折算壹日。又竊盜，累犯，處有期徒刑肆
月。又於夜間侵入住宅竊盜，累犯，處有期徒刑柒月。又於夜間
侵入住宅竊盜未遂，累犯，處有期徒刑伍月。有期徒刑部分應執
行有期徒刑壹年貳月。
    事  實
一、甲○○前於民國93年間因竊盜案件，經本院以93年度易字第
    362 號判決判處有期徒刑3 月確定，於94年1 月28日縮刑期
    滿執行完畢。詎猶不思悔改，而為下述犯行：
  (一)基於侵入他人住宅之犯意及為自己不法所有之意圖，於95年
    8 月1 日上午6 時許，未經乙○○同意，無故自屏東縣內埔
    鄉○○村○○路○段120 號乙○○所居住及經營之「昇隘雜
    貨店」未上鎖之後門侵入，並竊取店內置於收銀機旁手提袋
    內之現金新臺幣（下同）1 萬5 千元。
  (二)復意圖為自己不法之所有，於95年8 月8 日凌晨0 時許，以
    上開自未上鎖之後門侵入之方式於夜間侵入該雜貨店內竊取
    「峰」牌香菸1 條。
  (三)又意圖為自己不法之所有，再於95年8 月10日凌晨1 時許，
    再度以上開同一方式於夜間侵入該雜貨店內行竊，於搜尋財
    物之際，適為乙○○當場發現，即傖偟逃離現場而未竊得財
    物。
二、案經乙○○訴由屏東縣警察局內埔分局報請臺灣屏東地方法
    院檢察署檢察官偵查起訴。
    理   由
一、按除被告所犯為死刑、無期徒刑、最輕本刑為3 年以上有期
    徒刑之罪或高等法院管轄第一審案件者外，於法院行準備程
    序進行中，被告先就被訴事實為有罪之陳述時，審判長得告
    知被告簡式審判程序之旨，並聽取當事人、代理人、辯護人
    及輔佐人之意見後，裁定進行簡式審判程序，刑事訴訟法第
    273 條之1 第1 項定有明文。被告甲○○所為係犯死刑、無
    期徒刑、最輕本刑為3 年以上有期徒刑以外之罪，其於本院
    審判程序中就被訴事實為有罪之陳述，經法官告知簡式審判
    程序之旨，並聽取公訴人、被告之意見後，依上開刑事訴訟
    法第273 條之1 第1 項規定，裁定由受命法官獨任進行審判
    程序，並依同法第273 條之2 、第159 條第2 項之規定，不
    適用傳聞法則有關限制證據能力之相關規定，合先敘明。
二、訊據被告對於前揭各次犯罪事實於警詢、偵查及本院審理中
    均坦承不諱，核與證人即本件被害人潘榮華證述之物品失竊
    情節互核相符，並有現場照片8 張附卷可參，足徵被告之任
    意性自白，確與事實相符，應堪採信。從而，本案事證明確
    ，被告犯行洵堪認定，應依法論科。
三、核被告事實一(一)所為係犯刑法第306 條侵入住居罪及第320
    條第1 項之普通竊盜罪；事實一(二)所為係犯刑法第321 條第
    1 項第1 款之夜間侵入住宅竊盜罪；另按關於竊盜行為之著
    手，係以已否開始財物之搜尋為要件（最高法院94年度台上
    字第6989號判決意旨參照），而被告事實一(三)所為之犯行，
    其既具竊盜之目的，且亦已開始財物之搜取，客觀上可認已
    著手於竊盜之行為而不遂，而係犯刑法第321 條第2 項、第
    1 項第1 款之夜間侵入住宅竊盜未遂罪。被告所犯上開各罪
    間，犯意各別，罪名有異，應予分論併罰。查被告曾於93年
    間因竊盜案件，經本院判處有期徒刑3 月確定，於94年1 月
    28日縮刑期滿執行完畢，此有臺灣高等法院被告前案紀錄表
    1 份在卷可稽，於5 年以內故意再犯本件有期徒刑以上之各
    罪，為累犯，均應依刑法第47條第1 項規定，各加重其刑。
    另被告事實一(三)之犯行部分尚屬未遂階段，爰依刑法第25條
    第2 項規定，減輕其刑，並先加後減之。
四、爰審酌被告不思以正當手段獲取財物，竟圖不勞而獲竊取他
    人之物，惡性非輕，惟犯罪後態度良好，於警詢、偵查及本
    院審理時均坦承犯行，表示悔悟，所竊取物品價值非鉅，犯
    罪情節尚非重大，及犯罪手段、目的、生活狀況與智識程度
    等一切情狀，分別量處如主文所示之刑，罰金部分並諭知易
    服勞役之折算標準，有期徒刑部分並定應執行刑。至檢察官
    雖求處有期徒刑2 年，惟本院斟酌上開說明之量刑理由，認
    該求刑稍嫌過重，附予敘明。
五、據上論斷，應依刑事訴訟法第273 條之1 第1 項、第299 條
    第1 項前段，刑法第306 條、第320 條第1 項、第321 條第
    1 項第1 款、第2 項、第25條第2 項、第42條第3 項、第47
    條第1 項、第51條第5 款，刑法施行法第1 條之1 ，判決如
    主文。
本案經檢察官林吉泉到庭執行職務。
中    華    民    國    95    年    11    月    27    日
                  刑事第三庭    法  官  林雅莉
以上正本證明與原本無異。
如不服本判決應於收受本判決送達後10日內向本院提出上訴書狀
，其未敘述上訴理由者，並得於提起上訴後10日內向本院補提理
由書狀（均須按他造當事人之人數附繕本）「切勿逕送上級法院
                                書記官  黃佳惠
中    華    民    國    95    年    11    月    27    日
附錄本判決論罪科刑法條全文
刑法第306條第1項
無故侵入他人住宅、建築物或附連圍繞之土地或船艦者，處 1 年
以下有期徒刑、拘役或 3 百元以下罰金。
刑法第320條第1項：
意圖為自己或第三人不法之所有，而竊取他人之動產者，為竊盜
罪，處五年以下有期徒刑、拘役或五百元以下罰金。
刑法第321條第1項第1款、第2項
犯竊盜罪而有左列情形之一者，處 6 月以上、 5 年以下有期徒
刑：
一  於夜間侵入住宅或有人居住之建築物、船艦或隱匿其內而犯
    之者。
前項之未遂犯罰之。


司法院資訊處製作；財團法人民間司法改革基金會備份。
